# 处置联营企业预收款列报问题

提问人：861197535 时间：2021-01-18 21:35:18
请问：公司有个联营企业，准备出售部分股权给这家联营企业的控股股东，根据协议约定预收了拟出售股权的首款，这笔预收款是否需要重分类至合同负债？还是列在预收款项中？丧失重大影响和不丧失重大影响处理有区别吗？求大神指导

回答人：chenyiwei
该交易不是导致确认收入的交易，因此不建议作为预收账款或合同负债列示。一般可将此处的预收款列报为其他应付款。